臺灣苗栗地方法院民事裁定　　　　　　　 92年度再易字第3號
上　訴　人
即再審被告　甲○○
訴訟代理人　陳兆瑛律師
被 上 訴人
即再審原告　子○○即駱溪仔、.
　　　　　　己○○即駱溪仔、.
　　　　　　庚○○即駱溪仔、.
　　　　　　寅○○即駱溪仔、.
　　　　　　丑○○即駱溪仔、.
　　　　　　辛○○即駱溪仔、.
　　　　　　癸○○即駱溪仔、.
　　　　　　丁○○即駱溪仔、.
　　　　　　丙○○即駱溪仔、.
　　　　　　乙○○即駱溪仔、.
　　　　　　　　　　　　34號.
　　　　　　戊　○即駱溪仔、.
　　　　　　壬○○即駱溪仔、.
上列當事人間再審之訴事件，上訴人對於民國94年9 月30日本院
第二審判決提起上訴，本院裁定如下：
      主  文
上訴駁回。
第三審訴訟費用由上訴人負擔。
      理  由
一、上訴意旨略以：再審原告之被繼承人駱溪仔並不識字，故由
    其子辛○○書寫系爭本票之金額及日期，再由駱溪仔蓋章，
    原再審判決未予採信，復又漏未審酌駱溪仔與辛○○為父子
    關係，辛○○對於系爭本票之債權新台幣（下同）330 萬元
    存否攸關其個人權益，辛○○自選擇自白偽造系爭本票此對
    其損害較小受刑事緩刑之宣告，竟仍採信辛○○之供述等情
    ，均有違經驗法則及違誤法令。另系爭本票上「駱溪仔」之
    印文與駱溪仔於86年6 月25日與裕周公司簽立之不動產買賣
    契約書上之駱溪仔印文，固經法務部調查局鑑定不符，然一
    人擁有多枚印章並非罕見，原再審判決遽以印文不符，即認
    駱溪仔並無簽發系爭本票，已有判決理由不備。再者，另在
    刑事偽造有價證券罪中與辛○○為共同被告之周明川，雖受
    臺灣高等法院臺中分院以92年度上訴字第1010號為不利判決
    ，惟目前仍上訴最高法院審理中，是偽造有價證券仍未定讞
    ，原再審判決據以認定系爭本票係遭辛○○偽造，判決駱溪
    仔與上訴人間之債權不存在，顯無理由等語。
二、按除本編別有規定外，再審之訴訟程序，準用關於各該審級
    訴訟程序之規定；又對於簡易訴訟程序之第二審裁判，其上
    訴利益逾第466 條所定之額數者，當事人固得以其適用法規
    顯有錯誤為理由，逕向最高法院提起上訴或抗告，但須經原
    裁判法院許可；前項許可，以訴訟事件所涉及之法律見解具
    有原則上之重要性者為限，民事訴訟法第505 條、第436 條
    之2 第1 項、第436 條之3 第1 項及第2 項分別定有明文。
    所謂適用法規顯有錯誤，係指原第二審判決就其取捨證據所
    確定之事實適用法規顯有錯誤而言，不包括認定事實不當之
    情形在內，有最高法院80年台上字第1326號判例可資參照。
    又判決不備理由或理由矛盾，固為民事訴訟法第469 條第6
    款所規定判決當然違背法令，然判決當然違背法令究與適用
    法規顯有錯誤之情形有間，而對於簡易訴訟程序之第二審裁
    判，當事人僅得以其適用法規顯有錯誤為理由，向最高法院
    提起上訴，是有關認定事實錯誤，取捨證據失當及判決不備
    理由或理由矛盾，均不在該條項適用之列。另所謂原則上之
    重要性，乃指該事項所涉及之法律問題意義重大而有加以闡
    釋之必要，復有最高法院81年台抗字第160 號判例可資參照
    。查本件上訴人對於本院簡易訴訟之第二審判決即92年度再
    易字第3 號，提起第三審上訴，惟經核其書狀內容，無非為
    指摘原第二審取捨證據，認定事實之職權行使為不當，而未
    具體說明該判決有何適用法規顯有錯誤之情事，尤難認其上
    訴涉及之法律見解，具有原則上之重要性。從而，本件上訴
    人之上訴不應許可，應予裁定駁回。
三、依民事訴訟法第436 條之3 第3 項後段、第95條、第78條，
    裁定如主文。
中　　華　　民　　國　　94　　年　　11　　月　　29　　日
                  民事庭審判長法  官　張淑芬
                              法　官　張文毓
                              法　官　吳振富
以上正本係照原本作成。
如不服本裁定應於送達後10日內向本院提出抗告狀，並繳納抗告
費新臺幣1,000元。
                          法院書記官  陳玲誼
中　　華　　民　　國　　94　　年　　11　　月　　29　　日
